# 请教陈版关于收到投资款时间不一致

提问人：hsj20082857 时间：2016-01-19 22:13:27
请教陈版： A、B公司按比例分期投资C公司（A是C的控股股东）。一期资金已到位C公司计入实收资本。第二年进行第二期出资，B公司出资款于第二年下半年打入C公司账户，但A公司的资金由于一定的原因没有及时的在第二年打入C公司账户。 请问C公司在收到B公司第二期增资款时是否不应确认为实收资本而应放在负债类科目，待之后A公司资金到位后一起计入实收资本？ 如可以放在实收资本A公司合并报表少数股东权益如何确认？

回答人：chenyiwei
看股东之间对实缴资本与注册资本比例不一致期间的损益分配、表决权等问题的约定。有约定的按约定执行；没有约定或约定不明确的，按《公司法》规定依据实缴资本比例分取红利。但一般不应采用“C公司在收到B公司第二期增资款时不确认为实收资本而应放在负债类科目，待之后A公司资金到位后一起计入实收资本”的处理方法。